Inventaris van het archief van R.A. Jackson [levensjaren 1812-1901] en enkele verwanten, 1769-1901
Nationaal Archief, Den Haag
Collectie 444 R.A. Jackson
Jackson
1769-1901
C22007
0.10 meter; 24 inventarisnummers.
Normale geschreven, getypte en gedrukte documenten, geen bijzondere handschriften.
Nationaal Archief, Den Haag
Robert Alexander Jackson (1812-1901)
De personen, waarvan het archief hier beschreven is, stammen uit een familie van Schotse militairen. Het archief bestaat voor het grootste deel uit de levensherinneringen van Robert Alexander Jackson (7 april 1812 - 15 februari 1901). Hij was luitenant-generaal, had zitting in het Hoog Militair Gerechtshof en zou later nog worden benoemd tot adjudant b.d. van koning Willem III.
Archiefvorming
Geschiedenis van de archiefvormer
De personen, waarvan het archief hier beschreven is, stammen uit een familie van Schotse militairen. Zij staan uitvoerig beschreven in de memoires van Robert Alexander Jackson (7 april 1812-15 februari 1901), die zich in dit archief bevinden.
Inventarisnummer 10.
John Jackson zou in het bezit zijn geweest van een kist persoonlijke stukken bevattende levensherinneringen betreffende zijn militaire loopbaan.
Deze kist moet verloren zijn gegaan. Toen zijn zoon Robert Alexander, die op 17-jarige leeftijd als wees onder voogdij werd gesteld, meerderjarig werd, zijn die stukken niet meer in zijn bezit gekomen. Dit was voor hem reden om zelf de levensherinneringen op te stellen die het belangrijkste bestanddeel van dit archief uitmaken. Hij was toen luitenant-generaal, had zitting in het Hoog Militair Gerechtshof en zou later nog worden benoemd tot adjudant b.d. van koning Willem III.
Geschiedenis van het archiefbeheer
Het archiefje werd in 1977 door de heer J. Jackson van Drimmelen in Den Haag aan de Tweede Afdeling van het Algemeen Rijksarchief geschonken
Correspondentie van de Tweede Afdeling 1977 D 9.123.
.
Schenking (van een niet overheidsarchief)
Inhoud en structuur van het archief
2.21
Aanwijzingen voor de gebruiker
Openbaarheidsbeperkingen
Volledig openbaar.
Materiële beperkingen
Aanvraaginstructie
Openbare archiefstukken kunnen online worden aangevraagd en gereserveerd. U kunt dit ook via de terminals in de studiezaal van het Nationaal Archief doen. Om te kunnen reserveren dient u de volgende stappen te volgen:
U maakt een profiel aan op www.gahetna.nl, en logt vervolgens in
Via de archiefinventaris (alleen de beschrijvingen met rode nummers) selecteert u het gewenste archiefstuk door op de knop 'Reserveren' te klikken
In het volgende scherm geeft u aan op welke dag u het archiefstuk wilt inzien
Indien u zich bevindt in de studiezaal en een tafelnummer heeft ontvangen kunt u dit nummer vermelden. Als u geen tafelnummer heeft kunt u tafelnummer 777 laten staan
Vervolgens bevestigt u uw reservering door deze te versturen.
Verwant materiaal
Beschikbaarheid van kopieën
Beschrijving van de series en archiefbestanddelen
- John Jackson (1761-1829) en Aletta Catharina van der Lande (1773-1823), 1.
  - Huwelijksakte van John Jackson en Aletta Catharina van der Lande, met geboortebewijs van Aletta en genealogische aantekeningen over de familie Van der Lande, 1795 en z.j.; 1; 3 stukken
  - Testamenten van John Jackson., 1802-1807; 2; 3 stukken
  - Pensioenakte van John Jackson, met staat van dienst., 12 januari 1808; 3; 1 stuk
  - Rekening van de begrafenis van Aletta Catharina van der Lande., 6 september 1823; 4; 1 stuk
  - Rekening van de begrafenis van John Jackson., 30 juli 1829; 5; 1 stuk
- Robert Alexander Jackson (1812-1901), 2.
  - Stukken betreffende zijn persoonlijk leven, a.
    - Ingekomen brief van zijn zus Mina Jackson (1800-1882)., 12 juni 1845; 6; 1 stuk
    - Geboorteakten van zijn zonen John, Francis en Robert Alexander., 1847-1852; 7; 3 stukken
    - Akte, houdende vergunning van de gemeente Maastricht om een steen te plaatsen op het graf van zijn echtgenote Gertrude Twiss., 24 oktober 1853; 8; 1 stuk
    - Stukken betreffende het huwelijk van Robert Alexander Jackson en Caroline Phebe Bert., 1855; 9; 1 omslag
    - Levensbeschrijving met beschrijving van zijn familieleden, opgesteld voor zijn zoon Robert Alexander, met aanvullende "Aanteekeningen"., 1878 en z.j.; 10; 1 omslag
    - Akte van overlijden, opgemaakt door de gemeente Utrecht., 23 februari 1901; 11; 1 stuk
  - Stukken betreffende zijn openbaar leven, b.
    - Aanstellingsakten als kadet, als militair en als lid van het Hoog-Militair Gerechtshof, met akte van landmeter. Genummerd., 1827-1874; 12; 1 omslag
    - Getuigschriften van militaire eerbewijzen, met stukken betreffende zijn benoeming tot ridder in de orde van de Nederlandse Leeuw en van de Eikenkroon., 1832-1886; 13; 1 omslag
    - Ingekomen uittreksel van een rapport van Luitenant-Generaal Van Limburg Stirum aan het Ministerie van Oorlog, houdende vermelding van het lofwaardig optreden van Jackson tijdens onlusten in Heerlen op 2 april 1848., 4 februari 1849; 14; 1 stuk
    - Stukken betreffende bijeenkomsten van houders van het Metalen Kruis wegens deelname aan de Tiendaagse Veldtocht., 1861-1891; 15; 1 omslag
    - Stukken betreffende zijn lidmaatschap van het Hoog Militair Gerechtshof., 1873-1892; 16-17
      - Briefwisseling over zijn benoeming en ontslag. 1873-1892, 16; 1 omslag
      - Fragment van een brief aan "Kool" (vermoedelijk Koolemans Beynen) over krijgstuchtelijke procedurele aangelegenheden van het Hoog Militair Gerechtshof. Z.j., 17; 1 stuk
    - Stukken betreffende zijn dienstverband als adjudant van koning Willem III en koningin Wilhelmina., 1873-1898; 18; 1 omslag
    - Ingekomen brieven van A. Weitzel, houdende verzoek om advies in cavalerie-aangelegenheden., Januari-juli 1883; 19; 2 stukken
    - Briefwisseling met koning Willem III en koningin Emma naar aanleiding van jubilea in zijn militaire loopbaan., 1886-1891; 20; 1 omslag
    - Ingekomen brief van de adjudant van dienst van koningin Emma, houdende dankzegging voor Jacksons gelukwensen aan koningin Wilhelmina bij haar verjaardag., 31 augustus 1893; 21; 1 stuk
    - Briefwisseling naar aanleiding van zijn pensionering., 1894-1895; 22; 1 omslag
- Stukken afkomstig van aanverwante families, 3.
  - Huwelijksakte van Cornelis van der Lande en Maria Martine Valencijn uitgereikt door de predikant van de gereformeerde kerk in Paramaribo., 20 juni 1769; 23; 1 stuk
- Naderhand toegevoegde stukken, 4.
  - Genealogische aantekeningen betreffende de familie Jackson door het Centraal Bureau voor Genealogie, met fotokopieën., Z.j. (twintigste eeuw); 24; 3 stukken